【裁判字號】    90,易,1651
【裁判日期】    900809
【裁判案由】    竊盜
【裁判全文】
臺灣板橋地方法院刑事判決                          九十年度易字第一六五一號
    公  訴  人  臺灣板橋地方法院檢察署檢察官
    被      告  乙○○
右列被告因竊盜案件，經檢察官提起公訴（九十年度偵字第二二九四號），本院判決
如左：
    主  文
乙○○無罪。
    理  由
一、公訴意旨略以：被告乙○○知悉其友人丙○○急欲修復其所有、前因車禍毀損之
    牌照八Ｇ─六九六○號汽車，竟基於意圖為自己不法所有之概括犯意，先於不詳
    時間在新竹市○○路上竊取甲○○○所有之ＰＪ─九三五七號車牌，繼於同年八
    月十六日凌晨一時許，在臺南市○區○○路二段三九九號前，竊取丁○○所有牌
    照ＺＢ─五四○八號汽車，得手後將該車改懸前所竊得之ＰＪ─九三五七號牌照
    ，再以新臺幣六萬元出售予丙○○使用。嗣丙○○於八十九年十月二十日下午五
    時許，在桃園縣龜山鄉大坑村六鄰十之十二號前為警查獲，並起出前開套裝贓車
    而循線查獲乙○○云云，因認被告涉嫌連續犯刑法第三百二十條第一項之竊盜罪
    。
二、按犯罪事實應依證據認定之，無證據不得推定其犯罪事實，如不能證明被告犯罪
    者，應諭知無罪之判決，刑事訴訟法第一百五十四條、第三百零一條第一項分別
    定有明文。所謂認定犯罪事實之證據，固不以直接證據為限，間接證據亦應包括
    在內；惟採用間接證據時，必其所成立之證據，在直接關係上，雖僅足以證明他
    項事實，而由此他項事實，本於事理之作用足以證明待證事實者，方為合法；若
    憑空之推想，並非間接證據（最高法院八十六年度台上字第三八五六號、八十七
    年度台上字第三四七一號）。次按測謊鑑定，係就受測人對相關事項之詢答，對
    應其神經、呼吸、心跳等反應為判斷，其鑑驗結果恆因受測人之生理、心理因素
    有所影響，且人之行為、思想無法量化，測謊結果即非如物理、化學試驗般具有
    絕對之正確性，自需有其他可得信賴之積極或消極證據存在，資以補強，非可憑
    為判斷事實之唯一論據，是被告未通過測謊試驗，僅能認其就受測事項未真實作
    答，尚難據以推測其必有犯罪行為（最高法院八十五年度台上字第五七九一號、
    八十七年度台上字第三三三九號、第三九二八號判決意旨參照）。
三、公訴人認被告涉嫌連續竊盜，無非以丙○○之證詞、法務部調查局之測謊鑑定報
    告及扣案懸掛ＰＪ─九三五七號牌照之ＺＢ─五四○八號車體立論。訊據被告堅
    決否認竊盜，辯稱本案係丙○○被警查獲後教伊擔起罪責所誣指，伊實未竊取前
    開車體、牌照套裝後以六萬元販賣予丙○○，更未拖回其受損車輛，甚或在電話
    中向其表示所交付之車輛係贓車，不知測謊結果為何呈說謊反應等語。經查：扣
    案之ＺＢ─五四○八號車體懸掛ＰＪ─九三五七號牌照，祇能認有改裝之事實，
    就該牌照及車體係何人所竊，並不能提供足以判斷之資料；而依丁○○、甲○○
    ○所證，渠等均係事後知悉，未目擊何人行竊；且丙○○就授受贓物之經過證稱
    伊原有之汽車撞毀後於八十九年九月底或十月初時向被告表示欲便宜修復，被告
    乃於查獲前二週牽來扣案之套裝車輛，嗣於電話中稱該車要價甚低，即應知係贓
    車云云，非謂其親見被告行竊或曾聽被告承認渠偷取牌照及車體；至法務部調查
    局九十年三月二十二日陸(三)字第九○○一○三六九號鑑定通知書記載：「(三)其
    未竊取ＺＢ─五○四八汽車並賣予丙○○，經測試結果呈情緒波動之反應，研判
    有說謊」，經本院函查結果，該鑑定通知書問題(三)，原僅設題：「是否將系案之
    汽車賣予丙○○」，實未就竊盜部分施測，有法務部調查局九十年七月五日陸
    (三)字第九○○四一○三五號函檢具之測試問題影本乙紙可稽，即均不能證明扣案
    之牌照及車輛為被告所竊；況扣案之車牌、車體分別在八十九年八月六日及同年
    月十六日即已失竊（見九十年度字第二二九四號卷第十九、二十頁之車輛竊盜、
    車牌失竊資料查詢報表），被告遲至八十九年九月底或十月初始受丙○○告知欲
    修復其受損車輛，顯不可能係受託後所竊，卷內亦乏能排除該牌照、車體係他人
    預為竊取之證據存在，自無從單憑扣案之牌照、車體係被告交付，即推論該車必
    係被告盜取，此外復查無被告有何其他竊盜之積極證據，揆諸前開說明，被告就
    所辯丙○○教其頂罪乙節即使未能舉證，其被訴竊盜仍屬不能證明其犯罪，爰為
    無罪之諭知。
據上論斷，應依刑事訴訟法第三百零一條第一項，判決如主文。
本案經檢察官陳銘祥到庭執行職務
中      華      民      國    九十      年      八      月      九      日
                                      臺灣板橋地方法院刑事第五庭
                                          法  官 周建興
右正本證明與原本無異。
如不服本判決，應於判決送達後十日內，向本院提出上訴狀。
                                          書記官 許清秋
中      華      民      國    九十      年      八      月      九      日


司法院資訊處製作；財團法人民間司法改革基金會備份。
